臺灣宜蘭地方法院刑事判決　　　　　　　　96年度易字第68號
公　訴　人　臺灣宜蘭地方法院檢察署檢察官
被　　　告　乙○○
　　　　　　甲○○
上列被告因竊盜等案件，經檢察官提起公訴（95年度偵字第1564
號），及當庭減縮犯罪事實，本院判決如下：
    主  文
乙○○共同連續竊盜，處有期徒刑拾月，緩刑參年；扣案之T字
型萬能鎖貳支沒收。
甲○○共同連續竊盜，處有期徒刑捌月；扣案之T字型萬能鎖貳
支沒收。又收受贓物，處有期徒刑貳月。應執行有期徒刑玖月，
緩刑參年；扣案之T字型萬能鎖貳支沒收。
    事實及理由
一、構成犯罪事實：
（一）乙○○基於意圖為自己不法所有之概括犯意，或單獨；或
      與甲○○，連續為下列行為：
   1、乙○○基於意圖為自己不法所有之概括犯意，連續於：
    (1)民國94年12月間某日，在宜蘭縣員山鄉○○路○○道路，
      以徒手拔取之方式，竊取某砂石車上藍色無線電天線1支
      ，得手後交付予知情之甲○○。
    (2)95年1月間某日，在宜蘭縣宜蘭市○○路10巷31號前，以
      路旁石塊擊破丙○○所有車牌號碼FF-6859號福斯廠牌T4
      型自用小客車車窗（毀損部分未經告訴），徒手竊取車內
      車裝式無線電主機1台。
   2、乙○○復與甲○○共同基於意圖為自己不法所有之概括犯
      意聯絡，連續於：
    (1)94年12月間某日，在宜蘭縣礁溪鄉○○村○○路23號左邊
      約50公尺處，推由乙○○持其所有之T字型萬能鎖2支開啟
      車門，再由甲○○徒手竊取某砂石車內之車裝式無線電主
      機1台及車上無線電天線1支。
    (2)95年1月間某日，在宜蘭縣宜蘭市○○路42號附近，乙○
      ○與甲○○共同徒手竊取某未關車門之三菱廠牌砂石車車
      內車裝式無線電主機1台及車上無線電天線1支。
    (3)95年1月間某日，在宜蘭縣宜蘭市○○路○段8巷前，推由
      乙○○以路旁石塊擊破某三菱廠牌砂石車之車窗（毀損部
      分未經告訴），再由甲○○徒手竊取車內車裝式無線電主
      機1台。
    (4)95年1月7日晚上，在宜蘭縣宜蘭市○○路42號前，推由乙
      ○○持路旁石塊擊破立國通運股份有限公司負責人丁○○
      所有之車牌號碼ZZ-911號遊覽車車窗（毀損部分未經告訴
      ），再由甲○○徒手竊取車裝式無線電主機廠牌KENWOOD
      FM DUAL BANDER TM-G7 071台。
    (5)95年2月7日，在宜蘭縣員山鄉○○路18之18號前路邊，推
      由乙○○持路旁石塊擊破戊○○管領使用之車牌號碼045-
      GG號遊覽車車窗（毀損部分未經告訴），再由甲○○徒手
      竊取車內KS-FX921廠牌JVC1台、遊覽車專用DVD1台、遙控
      器2台、照相機1台、CD光碟片37張、DVD光碟片2張。
（二）甲○○明知於95年1月間某日，在宜蘭縣員山鄉○○村○
      ○路43號乙○○住處，乙○○所交付之藍色無線電天線1
      支，係屬來路不明之贓物（即上述乙○○於94年12月間某
      日，在宜蘭縣員山鄉○○路○○道路，徒手竊取某砂石車
      上之天線），竟仍予以收受。
（三）嗣於95年2月25日10時許，經警持本院核發之搜索票，至
      宜蘭縣員山鄉○○村○○路43號乙○○住處執行搜索，扣
      得無線電天線3支、無線電主機2台及被告所有供竊盜使用
      之T字型萬能鎖2支。又於95年3月14日15時許，經警持本
      院核發之搜索票，至宜蘭市○○里○○路66巷5弄7號甲○
      ○住處，扣得無線電天線2支。
二、認定犯罪事實所憑之證據及理由：
（一）竊盜部分：
   1、訊據被告乙○○、甲○○於警詢、偵查、本院審理中均坦
      白承認上開竊盜之犯罪事實（見警卷第2頁至第3頁、第11
      頁至第16頁、偵卷第9頁、第13頁、本院卷第20頁至第21
      頁），並經證人丙○○、丁○○、戊○○、王親民、黃世
      昌分別於警詢、檢察事務官詢問時證述明確（見警卷第22
      頁至第23頁、第26頁至第27頁、第29頁至第32頁、第34頁
      至第39頁、偵卷第9頁、第12頁至第13頁），復有現場位
      置圖2紙、指認現場照片6幀、現場照片4幀、贓物認領保
      管單2紙在卷可參（見警卷第5頁至第8頁、第17頁至第21
      頁、第24頁至第25頁第28頁、第33頁），此外，尚有扣案
      之T字型萬能鎖2支、無線電主機2台、無線電天線4支可資
      佐憑，堪認屬實。
   2、從而，被告乙○○或單獨；或與被告甲○○共同連續於上
      開時、地，以上開方式竊盜之事實，事證明確。
（二）收受贓物部分：
   1、訊據被告甲○○固坦承有於95年1月間某日，在乙○○上
      開住處，收受乙○○所交付藍色無線電天線1支之事實，
      惟矢口否認有何收受贓物之犯行，辯稱：我是收受後才知
      悉該天線係贓物等語。
   2、經查：
    (1)被告甲○○明知同案被告乙○○所交付之藍色無線電天線
      1支，係屬來源不明之贓物，仍予以收受之事實，業經同
      案被告乙○○於警詢中證述屬實（見警卷第11頁背面），
      並有扣案之藍色無線電天線1支可資佐憑，況被告於96年3
      月14日本院準備程序中亦坦承上開收受贓物之犯行（見本
      院卷第21頁），且於96年4月17日本院審理中亦供承：伊
      在收受乙○○所交付之藍色無線電天線1支前，曾與乙○
      ○共同為竊盜行為等語（見本院卷第43頁至第44頁），足
      認被告甲○○確有上開收受贓物之犯行。被告於事後始翻
      異前詞辯稱：收受時不知該天線係屬贓物等語，顯係卸責
      之詞，不足採信。
    (2)從而，被告甲○○於上開時、地，收受贓物之事實，事證
      明確。
二、論罪科刑之理由：
（一）按被告行為後，94年2月2日修正公布之刑法（下稱新法）
      已於95年7月1日施行，新法第2條第1項規定：「行為後法
      律有變更者，適用行為時之法律。但行為後之法律有利於
      行為人者，適用最有利於行為人之法律。」，係規範行為
      後法律變更所生新舊法律比較適用之準據法，於新法施行
      後，自應適用新法第2條第1項之規定，為「從舊從輕」之
      比較；又比較新舊法時，應就罪刑有關之共犯、未遂犯、
      想像競合犯、牽連犯、連續犯、結合犯，以及累犯加重、
      自首減輕暨其他法定加減原因（如身分加減）與加減比例
      等一切情形，本於統一性及整體性原則，綜其全部罪刑之
      結果而為比較（最高法院95年度第8次刑事庭會議決議參
      照）。經查：
   1、修正前刑法第28規定：「2人以上共同實施犯罪之行為者
      ，皆為正犯。」；修正後則規定：「2人以上共同實行犯
      罪之行為者，皆為正犯。」，剔除未參與犯罪實行行為之
      預備及陰謀共同正犯，然對本件被告而言，其已參與實行
      行為，是比較新舊法之結果，新法並未較有利於被告。
   2、修正前刑法第33條第5款規定罰金為銀元1元以上，換算為
      新臺幣後，為新臺幣3元以上。修正後同條款則規定「罰
      金：新臺幣1,000元以上，以百元計算之。」，是比較新
      舊法之結果，舊法即行為時法有利於被告。
   3、修正前刑法第51條第5款規定：「數罪併罰，分別宣告其
      罪之刑，宣告多數有期徒刑者，於各刑中之最長期以上，
      各刑合併之刑期以下，定其刑期。但不得逾20年。」；修
      正後刑法第51條第5款則規定：「數罪併罰，分別宣告其
      罪之刑，宣告多數有期徒刑者，於各刑中之最長期以上，
      各刑合併之刑期以下，定其刑期。但不得逾30年。」，是
      比較新舊法之結果，舊法即行為時法有利於被告。
   4、依修正前刑法第74條第1款之規定，受2年以下有期徒刑、
      拘役或罰金之宣告，且「前未曾受有期徒刑以上刑之宣告
      」者，如認為以暫不執行為適當者，始得宣告2年以上5年
      以下之緩刑。修正後刑法第74條第1項第1款則規定受2年
      以下有期徒刑、拘役或罰金之宣告，且「前未曾因故意犯
      罪受有期徒刑以上刑之宣告」者，如認為以暫不執行為適
      當者，即得宣告2年以上5年以下之緩刑。然因修正後同條
      第2項另增列「緩刑宣告，得斟酌情形，命犯罪行為人為
      下列各款事項：(1)向被害人道歉。(2)立悔過書。(3)向被害
      人支付相當數額之財產或非財產上之損害賠償。(4)向公庫
      支付一定之金額。(5)向指定之公益團體、地方自治團體或
      社區提供40小時以上240小時以下之義務勞務。(6)完成戒
      癮治療、精神治療、心理輔導或其他適當之處遇措施。(7)
      保護被害人安全之必要命令。(8)預防再犯所為之必要命令
      。」之規定，是比較新舊法之結果，舊法即行為時法有利
      於被告。
   5、綜合上開新舊法比較之結果，顯然以舊法即行為時法有利
      於被告，依前揭刑法第2條第1項規定，本件即應一體適用
      行為時法即95年7月1日修正生效施行前刑法規定。
（二）按刑法第321條第1項第3款攜帶兇器竊盜罪，所稱之兇器
      ，乃依一般社會觀念足以對人之生命、身體、安全構成威
      脅，而具有危險性之「器械」而言。而磚塊、石頭乃自然
      界之物質，尚難謂為通常之「器械」，從而持磚塊、石頭
      砸毀他人車窗竊盜部分，尚難論以攜帶兇器竊盜罪（最高
      法院92年度台非字第38號判決要旨）。查被告乙○○、甲
      ○○係以路旁石頭，擊破他人車窗玻璃，而為上開竊盜犯
      行，因石頭於客觀上尚不足認對人之生命、身體、安全構
      成威脅，且於路旁撿拾甚易，依上開判決要旨所示，應非
      屬兇器。故被告乙○○所為犯罪事實（一）1(1)(2)、2(1)至
      (5)部分，均係犯刑法第320條第1項之竊盜罪；被告甲○○
      所為犯罪事實（一）2(1)至(5)部分，係犯刑法第320條第1
      項之竊盜罪；犯罪事實（二）部分，係犯刑法第349條第1
      項收受贓物罪。至於蒞庭檢察官減縮之犯罪事實（一）1
      (1)、2(1)至(3)部分，本院認有連續犯之裁判上一罪關係，
      為起訴效力所及，基於審判不可分原則，應併予審理。另
      蒞庭檢察官認被告乙○○所為犯罪事實（一）1(2)、被告
      乙○○、甲○○所為犯罪事實（一）2(4)(5)部分，應依刑
      法第321條第1項第3款攜帶兇器竊盜罪處斷，尚有未洽，
      惟起訴事實相同，爰依法變更起訴法條，併予敘明。
（三）被告乙○○與甲○○間，就犯罪事實（一）2(1)至(5)所示
      竊盜犯行，具有犯意聯絡及行為分擔，為共同正犯。
（四）被告2人先後多次竊盜犯行，時間緊接，觸犯構成要件相
      同之罪名，顯係基於概括犯意反覆為之，為連續犯，依修
      正前刑法第56條規定，論以一罪，並加重其刑。
（五）被告甲○○所犯竊盜罪與收受贓物罪間，犯意各別，行為
      互殊，應予分論併罰。
（六）審酌被告2人均無犯罪前科，有臺灣高等法院被告前案紀
      錄表2份在卷可參，素行良好，惟被告2人四肢健全，竟不
      思勤勉向上，以學得一技之長，賺取生活所需，反圖不勞
      而獲，多次竊取被害人之財物，造成被害人財物之損失，
      影響社會安寧秩序，復未能賠償被害人所受損害，而被告
      甲○○尚收受乙○○竊得之贓物，及考量被告2人於犯罪
      後坦承犯行，態度良好等一切情狀，分別量處如主文所示
      之刑，被告甲○○部分並定其應執行之刑。
（七）被告2人均未曾受有期徒刑以上刑之宣告，有臺灣高等法
      院被告前案紀錄表2份在卷可參，其犯罪後已深知悔悟，
      本院認被告2人經此起訴、審判後，當知警惕，應無再犯
      之虞，故認被告2人所宣告之刑，以暫不執行為適當，分
      別併予宣告緩刑3年，以啟自新。
（八）扣案之T字型萬能鎖2支為被告乙○○所有，供被告乙○○
      及甲○○竊盜使用之物，爰依修正前刑法第38條第1項第2
      款規定宣告沒收。至於扣案之無線電主機2台、無線電天
      線4支為被害人所有，非屬被告2人所有，爰不予宣告沒收
      ，併此敘明。
四、適用之法律：
（一）程序法方面：刑事訴訟法第299條第1項前段、第300條。
（二）實體法方面：刑法第2條第1項前段，修正前刑法第28條、
      修正前刑法第56條、刑法第320條第1項、刑法第349條第1
      項、修正前刑法第51條第5款、修正前刑法第38條第1項第
      2款、修正前刑法第74條第1款，刑法施行法第1條之1。
本案經檢察官沈念祖到庭執行職務。
中　　華　　民　　國　　96　　年　　5 　　月　　1 　　日
                  刑事第四庭   審判長法  官  謝佩玲
                  　                 法  官  辜漢忠
                                     法  官  蘇錦秀
以上正本證明與原本無異。
如不服本判決應於收受本判決後10日內向本院提出上訴書狀，其
未敘述上訴理由者，並得於提起上訴後10日內向本院補提理由書
狀(均須按他造當事人之人數附繕本)「切勿逕送上級法院」。
                                     書記官　葉瑩庭
中　　華　　民　　國　　96　　年　　5 　　月　　2 　　日
附錄本案論罪科刑法條：
★刑法第320條第1項：
意圖為自己或第三人不法之所有，而竊取他人之動產者，為竊盜
罪，處5年以下有期徒刑、拘役或500元以下罰金。
★刑法第349條第1項：
收受贓物者，處3年以下有期徒刑、拘役或500元以下罰金。
